# 求助！！！信托计划成立合伙企业并表问题

提问人：illfc 时间：2016-05-28 01:19:44
陈版，您好，请教问题如下：
审计目标企业A是信托公司，其发行了 2 个信托计划，每个信托计划约为 1 亿元，通过合伙企业C发放委托贷款，合伙企业C的GP为B，是信托公司另外一个信托计划成立，我们可以进行控制，但B只收取固定报酬，无浮动收益，类似于假GP我们发行的 2 个信托计划均在合同中约定每一笔贷款最终的融资方是哪家企业，
信托公司用自营资金认购了其中一个信托计划的90%，即 9000 万元，该信托计划因自营比例较高，我们判定需要并表，请问，该合伙企业B我们是否需要并表？

回答人：chenyiwei
信托计划是否并表，与该合伙企业C的合伙人B是否要并表，是两个互相独立的问题。信托计划并表不代表该合伙人B需纳入合并报表范围。还是需要结合其他信息进一步判断。

提问人：illfc 时间：2016-05-28 13:13:51
谢谢陈版回复，原po有误，我想请问的是A、B成立的合伙企业C是否需要并表？该合伙企业仅是因为借款人四证不全，我们借用其放的委托贷款。

回答人：chenyiwei
信托公司能否合并C还是依据“控制三要素”来判断的。你所给的背景信息不清晰，难以明确判断。